臺灣高等法院刑事裁定　　　　　　　　　　　　　　　九十三年度抗字第四三八號
　　抗　告　人
　　即　被　告　甲○○
右列抗告人因聲請再審案件，不服臺灣臺北地方法院中華民國九十三年七月五裁定（
九十三年度聲再字第二九號），提起抗告，本院裁定如左：
    主  文
抗告駁回。
    理  由
一、按不得上訴於第三審法院之案件未經上訴於第二審者，除具有刑事訴訟法第四百
    二十條第一項各款所列之再審原因，得依該條項規定聲請再審外，不得依刑事訴
    訟法第四百二十一條規定聲請再審。又按有罪之判決確定後，因發現確實之新證
    據，足認受有罪判決之人應受無罪、免訴、免刑或輕於原判決所認罪名之判決者
    ，為受判決人之利益，得聲請再審，刑事訴訟法第四百二十條第一項第六款定有
    明文。而刑事訴訟法第四百二十條第一項第六款所謂發見確實之新證據，必須該
    項證據事實審法院於判決前因未發見不及調查斟酌，至其後始行發見且可認為確
    實，顯然足以動搖原確定判決，而為受判決人有利之判決者為限，如當事人所提
    出之證物，不足以影響判決結果，或法院依調查之結果，本於論理法則、經驗法
    則，取捨證據後，認定事實者，則不包括之。又人證，係以證人之證言為證據資
    料，故以證人為證據方法，以其陳述為證明之作用者，除非其於另一訴訟中已為
    證言之陳述，否則，不能以其事後所製作記載見聞事實之文書，謂其係根據該人
    證成立於事實審法院判決之前，而認該「文書」為新證據，此有最高法院七十五
    年台上字第七一五一號判例意旨足資參照。
二、本件抗告人即被告甲○○以其因誣告案件，經臺灣臺北地方法院判處拘役五十日
    ，如易科罰金，以三百元折算一日，緩刑二年確定在案（九十一年度易字第一一
    ○五號），惟證人林武德於民國九十年八月間數位開創科技股份有限公司發生問
    題時，曾以電話告知其支票應速報請遺失，其始向台北銀行申報遺失，為此提供
    林武德所言為新證據而聲請再審等語，並提出林武德出具之證據證明書一紙為證
    。
三、經查，原審法院九十一年度易字第一一○五號誣告案件之有罪判決於民國九十一
    年十二月三十日宣判後，業於九十二年一月三十日確定在案，此有聲請人檢附之
    刑事判決影本及本院被告全國前案紀錄表各一件在卷可按，而刑法第一百七十一
    條第一項之未指定犯人誣告罪，屬刑法第六十一條所列之不得上訴第三審法院案
    件，聲請人當不得依刑事訴訟法第四百二十一條規定聲請再審，先予敘明。次查
    ，聲請人以林武德於審判外之陳述即證據證明書作為上開誣告案件之新證據，聲
    請再審，然參照首揭判例意旨，其係以證人為證據方法，以其陳述為證明之作用
    ，除非其於另一訴訟中已為證言之陳述，否則，不能以其事後所製作記載見聞事
    實之文書，謂其係根據該人證成立於事實審法院判決之前，而認該「文書」為新
    證據。況依原審法院九十一年度易字第一一○五號刑事判決理由：「一、．．．
    被告與數位開創公司訂立網站網頁設計維護之承攬契約並確實交付上開支票予數
    位開創公司之作為報酬，數位開創公司託由合作金庫收取，並未遺失等情，亦據
    證人即數位開創公司副總經理林武德證述屬實．．．」所載，該證人林武德之證
    述，顯然於該誣告案件已經原審法院調查認定，依照上開說明，自亦非屬刑事訴
    訟法第四百二十條第一項第六款所定之新證據。原審法院乃以本件聲請無理由，
    而予駁回，經核並無不合。
四、抗告意旨略以其奉公守法絕無犯罪故意及原裁定未明察相關證據等理由提起抗告
    ，無非為無關再審之事由且未指明有何確實之新證據足供原審法院審酌，本件抗
    告為無理由，應予駁回。
五、據上論斷，應依刑事訴訟法第四百十二條，裁定如主文。
中　　　華　　　民　　　國　　九十三　　年　　　七　　　月　　二十八　　日
                              臺灣高等法院刑事第二十四庭
                                  審判長法  官  陳  貽  男
                                        法  官  陳  憲  裕
                                        法  官  徐  世  禎
右正本證明與原本無異。
不得再抗告。
                                        書記官  陳  玲  憶
中　　　華　　　民　　　國　　九十三　　年　　　七　　　月　　二十九　　日
